臺灣基隆地方法院民事判決　　　　　　 94年度基簡字第400號
原　　　告　乙○○
被　　　告　甲○○
訴訟代理人　丙○○
上列當事人間因原告提起附帶民事訴訟，請求侵權行為損害賠償
事件，經本院刑事庭裁定移送，本院於民國94年8月9日言詞辯論
終結，判決如下：
    主　　文
被告應給付原告新台幣壹拾伍萬肆仟肆佰陸拾元，及自民國九十
三年十二月二十二日起至清償日止，按年息百分之五計算之利息
。
原告其餘之訴駁回。
訴訟費用新台幣壹仟元由被告負擔。
本判決第一項，得假執行。
    事實及理由要領
壹、原告主張被告於民國93年5月16日凌晨1時許，駕駛車號
    Q9-9756號自用小客車，由基隆市外木山油庫往大武崙方向
    行駛。途經外木山油庫前時，原應注意行車速度應依標誌之
    規定，汽車在雙向二車道行駛時，均應在遵行車道內行駛，
    而依當時情形，又無不能注意情事，竟疏於注意上開路段速
    限為時速50公里，而以時速60至70公里之速度超速行駛，並
    因超越前車而駛入對向車道。適該車道內由原告騎乘車號為
    JG6-165號重型機車（下稱系爭機車）駛來，因閃避不及遭
    被告迎面撞及，造成原告受有右膝挫傷、右側膝關節內血腫
    、前十字韌帶受損等傷害，另系爭機車及手錶受損，連同不
    能工作之損失及精神上損害，共受有新台幣（下同）160660
    元，為此訴請被告如數賠償及自起訴狀繕本送達翌日起至清
    償日止按年息百分之五計算之利息等語。被告對於本件交通
    事故發生之責任歸屬並不爭執，但認為機車修理費用應扣除
    折舊，原告應舉證證明手錶係因本件車禍所造成之損害。
貳、按因故意或過失，不法侵害他人之權利者，負損害賠償責任
    ；又汽車、機車或其他非依軌道行駛之動力車輛，在使用中
    加損害於他人者，駕駛人應賠償因此所生之損害；又不法侵
    害他人之身體或健康者，對於被害人因此喪失或減少勞動能
    力，或增加生活上之需要時，應負損害賠償責任；又不法侵
    害他人之身體、健康、名譽、自由、信用、隱私、貞操，或
    不法侵害其他人格法益而情節重大者，被害人雖非財產上之
    損害，亦得請求賠償相當之金額，民法第184條第1項前段、
    第191條之2前段、第193條第1項、第195條第1項前段分別定
    有明文。查被告於前述時、地駕駛車輛撞及原告所騎乘之系
    爭機車，違反道路交通安全規則第93條第1項第1款、第97條
    第2款規定甚明，且被告對此亦不爭執，原告主張被告應負
    過失侵權行為損害賠償責任，自屬有據。茲所應審究者，為
    原告請求賠償之金額，是否應予准許，分述如次：
    一、醫療費用部分：
        原告因本件車禍受傷已支出之醫療費用共計2960元，業
        據原告提出長庚紀念醫院醫療費用收據13紙可證，核屬
        必要費用，應予准許。
    二、交通費用部分：
        原告主張受傷期間往返醫院，共支出交通費用1620元，
        然未提出任何證據加以證明，其請求即屬不應准許。
    三、不能工作之損失部分：
        原告受傷前在好市多股份有限公司內湖分公司擔任收銀
        助理，每日平均薪資為1250元，因本件交通事故受有前
        述傷害，於治療期間50日不能工作，因而受有62500元
        之薪資損失等情，有服務證明書、計時人員日薪資料查
        詢表、計時人員出勤資料查詢表、診斷證明書等在卷可
        證，原告此部分請求應予准許。
    四、物品毀損部分：
        原告所有之手錶因車禍而損壞，經送修所支出之修理費
        4000元，有新萬國鐘錶公司出具之收據1紙附卷足憑。
        原告既已提出收據作為證據，即已盡舉證責任，被告主
        張原告應提出證據證明係因車禍所造成之損害，並非可
        採。另原告所有系爭機車，於遭被告駕車撞擊後，經鑑
        定結果認為已達不能修復程度，該機車於事故發生前之
        估價為35000元，有偉達機車行出具之估價單在卷為憑
        ，原告請求被告賠償機車毀損之損失35000元，自屬合
        於民法第196條之規定，應予准許。
    五、精神上損害部分：
        原告無端遭被告違規駕駛而受有右膝挫傷、右側膝關節
        內血腫、前十字韌帶受損等傷害，其身體及精神上之傷
        害自屬非淺。本院審酌被告係送貨員、原告係收銀人員
        及兩造身分、經濟地位與原告所受傷害程度等一切情形
        ，認為原告請求被告給付精神上損害賠償50000元，尚
        屬恰當，應予准許。
參、綜據上述，原告基於侵權行為之法律關係，請求被告給付
    154460元及自起訴狀繕本送達翌日（93年12月22日）起至
    清償日止，按年息百分之五計算之利息，為有理由，應予准
    許，逾上開金額部分之請求，於法無據，應予駁回。
肆、本件係依簡易訴訟程序所為被告敗訴之判決，就原告勝訴部
    分，應依民事訴訟法第389條第1項第3款之規定，由本院以
    職權宣告假執行。
伍、訴訟費用新台幣1000元由被告負擔。
中　　華　　民　　國　　94　　年　　8　　月    23     日
                  基隆簡易庭法　官　陳培仁
以上正本係照原本作成。
對於本件判決如有不服，應於收受送達後20日內向本院提出上
訴書狀，上訴於本院合議庭，並按他造當事人之人數附具繕本。
中　　華　　民　　國　　94　　年　　8 　　月　　23　　日
                            書記官  賴敏慧
